臺灣高等法院刑事裁定
109年度聲字第2962號
聲  請  人  臺灣高等檢察署檢察官
受  刑  人  陳志偉



上列聲請人因受刑人數罪併罰有二裁判以上，聲請定其應執行之
刑（聲請案號：109年度執聲字第1085號），本院裁定如下：
    主  文
陳志偉所犯如附表所示之罪，應執行有期徒刑參年壹月。
    理  由
一、聲請意旨略以：受刑人陳志偉因誣告等數罪，先後經判決確
    定如附表，應依刑法第53條及第51條第5款之規定，定其應
    執行之刑，爰依刑事訴訟法第477條第1項之規定聲請定應執
    行之刑等語。
二、按裁判確定前犯數罪者，併合處罰之。但有下列情形之一者
    ，不在此限：一、得易科罰金之罪與不得易科罰金之罪；前
    項但書情形，受刑人請求檢察官聲請定應執行刑者，依第51
    條規定定之。並數罪併罰，宣告多數有期徒刑者，於各刑中
    之最長期以上，各刑合併之刑期以下，定其刑期，但不得逾
    30年。且數罪併罰，有二裁判以上者，依刑法第51條之規定
    ，定其應執行之刑，刑法第50條第1項但書第1款、第2項、
    第51條第5款及第53條分別定有明文。次按定應執行之刑，
    應由犯罪事實最後判決之法院檢察官聲請該法院依上開規定
    裁定之，刑事訴訟法第477條第1項亦有明定。又法律上屬於
    自由裁量之事項，並非概無法律性之拘束。自由裁量係於法
    律一定之外部性界限內（以定執行刑言，即不得違反刑法第
    51條之規定）使法官具體選擇以為適當之處理；因此在裁量
    時，必須符合所適用之法規之目的。更進一步言，須受法律
    秩序之理念所指導，此亦即所謂之自由裁量之內部性界限。
    關於定應執行之刑，既屬自由裁量之範圍，其應受此項內部
    性界限之拘束，要屬當然（最高法院80年台非字第473號判
    例要旨參照）。
三、經查：
（一）受刑人因誣告等數罪，經臺灣新北地方法院及本院先後判
      處如附表所示之刑，均經分別確定在案，且受刑人所犯如
      附表編號17所示之罪，其犯罪行為時係於如附表編號1至1
      6所示判決確定日期（即民國107年1月23日）前所為，而
      受刑人所犯如附表編號1、3、5、6、14所示之罪，係得易
      科罰金之罪，但如附表編號2、4、7至13、15至17所示之
      罪，則皆為不得易科罰金之罪，茲檢察官經受刑人請求就
      如附表所示各罪聲請合併定其應執行之刑，有定刑聲請切
      結書1紙在卷可稽（見本院卷第9頁），核與規定並無不合
      。進而，檢察官就受刑人如附表所示各罪所處之刑，聲請
      最後事實審之本院定其應執行之刑（聲請書附表①編號1「
      犯罪日期」欄內應修正為「99年10月間某日至100年5月7
      日」等語；②編號2「犯罪日期」欄內應修正為「100年1月
      間某日至同年3月12日」等語；③編號8「犯罪日期」欄內
      應修正為「100年6月間某日至同月14日」等語；④編號10
      「犯罪日期」欄內應修正為「100年7月初某日至同月8日
      」等語；⑤編號11「犯罪日期」欄內應修正為「100年7月
      間某日至同年8月24日」等語；⑥編號1至17「偵查(自訴)
      機關年度案號」欄內應補充為「新北地檢100年度偵字第2
      5306號、第30023號、第30991號、101年度偵字第583號，
      併辦100年度偵字第22433號、101年度偵字21679號、107
      年度偵字第5597號、桃園地檢101年度偵字第12210號」等
      語；⑦編號1至17「備註」欄內應補充「編號1至16案件，
      經臺灣新北地方法院以107年度聲字第4830號才定應執行
      有期徒刑3年確定」等語），本院審核認聲請正當，應予
      准許。
（二）又受刑人所犯如附表所示各罪，其中最長期者為有期徒刑
      9月；並如附表編號1至16所示部分，經臺灣新北地方法院
      以107年度聲字第4830號裁定應執行有期徒刑3年確定，則
      定應執行刑之範圍應在各罪之最長期（9月）以上，及前
      定之執行刑加計如附表編號17所示宣告刑之總和（3年3月
      ）之間。綜上，審酌本件內部性及外部性界限，及受刑人
      所犯如附表所示各罪之犯罪類型、態樣、侵害法益等情狀
      ，復就其所犯數罪為整體之非難性評價後，依比例原則定
      其應執行之刑如主文所示。
四、末按數罪併罰中之一罪，依刑法規定得易科罰金，若因與不
    得易科之他罪併合處罰結果而不得易科罰金時，原可易科部
    分所處之刑，自亦無庸為易科折算標準之記載（司法院釋字
    第144號解釋意旨參照）。查受刑人所犯如附表編號1、3、5
    、6、14所示之罪，原雖得易科罰金，惟因與不得易科罰金
    之如附表編號2、4、7至13、15至17所示之罪併合處罰結果
    而不得易科罰金時，即無庸為易科罰金之記載，附此敘明。
據上論斷，應依刑事訴訟法第477條第1項，刑法第50條第1項第1
款、第2項、第53條、第51條第5款，裁定如主文。
中　　華　　民　　國　　109 　年　　7 　　月 　31 　　日
                    刑事第九庭  審判長法　官  潘翠雪
                                      法　官  林庚棟
                                      法　官  葉力旗
以上正本證明與原本無異。
如不服本裁定，應於收受送達後五日內向本院提出抗告狀。
                                      書記官  王心琳
中　　華　　民　　國　　109 　年　　7 　　月　　31　　日
附表：
編         號  1 2 3 罪         名  妨害自由 妨害自由 妨害自由 宣    告    刑  有期徒刑6月 有期徒刑8月 有期徒刑6月 犯  罪  日  期  99年10月間某日至100年5月7日 100年1月間某日至同年3月12日 100年1月7日至同年4月21日  偵查(自訴)機關年度案號  新北地檢100年度偵字第25306號、第30023號、第30991號、101年度偵字第583號，併辦100年度偵字第22433號、101年度偵字21679號、107年度偵字第5597號、桃園地檢101年度偵字第12210號   最後事實審 法    院 新北地院    案    號 101年度訴字第440號    判決日期 106年12月20日   確定判決 法    院 新北地院    案    號 101年度訴字第440號    判決確定日期 107年1月23日   是否得易科罰金  是 否 是 備           註  新北地檢107年度執字第13016號 新北地檢107年度執字第13015號 新北地檢107年度執字第13016號   編號1至16案件，經臺灣新北地方法院以107年度聲字第4830號裁定應執行有期徒刑3年確定   
編         號  4 5 6 罪         名  妨害自由 妨害自由 妨害自由 宣    告    刑  有期徒刑9月 有期徒刑5月 有期徒刑6月 犯  罪  日  期  100年3月11日 100年3月31日至同年7月22日 100年5月11日至同年6月9日  偵查(自訴)機關年度案號  新北地檢100年度偵字第25306號、第30023號、第30991號、101年度偵字第583號，併辦100年度偵字第22433號、101年度偵字21679號、107年度偵字第5597號、桃園地檢101年度偵字第12210號   最後事實審 法    院 新北地院    案    號 101年度訴字第440號    判決日期 106年12月20日   確定判決 法    院 新北地院    案    號 101年度訴字第440號    判決確定日期 107年1月23日   是否得易科罰金  否 是  備           註  新北地檢107年度執字第13015號 新北地檢107年度執字第13016號    編號1至16案件，經臺灣新北地方法院以107年度聲字第4830號裁定應執行有期徒刑3年確定   
編         號  7 8 9 罪         名  妨害自由 妨害自由 妨害自由 宣    告    刑  有期徒刑8月 有期徒刑8月 有期徒刑7月 犯  罪  日  期  100年5月18日至同年8月間某日 100年6月間某日至同月14日 100年6月7日至同年7月7日  偵查(自訴)機關年度案號  新北地檢100年度偵字第25306號、第30023號、第30991號、101年度偵字第583號，併辦100年度偵字第22433號、101年度偵字21679號、107年度偵字第5597號、桃園地檢101年度偵字第12210號   最後事實審 法    院 新北地院    案    號 101年度訴字第440號    判決日期 106年12月20日   確定判決 法    院 新北地院    案    號 101年度訴字第440號    判決確定日期 107年1月23日   是否得易科罰金  否   備           註  1.新北地檢107年度執字第13015號 2.編號1至16案件，經臺灣新北地方法院以107年度聲字第4830號裁定應執行有期徒刑3年確定   
編         號  10 11 12 罪         名  妨害自由 妨害自由 妨害自由 宣    告    刑  有期徒刑9月 有期徒刑8月 有期徒刑7月 犯  罪  日  期  100年7月初某日至同月8日 100年7月間某日至同年8月24日 100年7月31日  偵查(自訴)機關年度案號  新北地檢100年度偵字第25306號、第30023號、第30991號、101年度偵字第583號，併辦100年度偵字第22433號、101年度偵字21679號、107年度偵字第5597號、桃園地檢101年度偵字第12210號   最後事實審 法    院 新北地院    案    號 101年度訴字第440號    判決日期 106年12月20日   確定判決 法    院 新北地院    案    號 101年度訴字第440號    判決確定日期 107年1月23日   是否得易科罰金  否   備           註  1.新北地檢107年度執字第13015號 2.編號1至16案件，經臺灣新北地方法院以107年度聲字第4830號裁定應執行有期徒刑3年確定   
編         號  13 14 15 罪         名  妨害自由 妨害自由 妨害自由 宣    告    刑  有期徒刑7月 有期徒刑4月 有期徒刑7月 犯  罪  日  期  100年8月8日 100年10月8日 100年10月8日  偵查(自訴)機關年度案號  新北地檢100年度偵字第25306號、第30023號、第30991號、101年度偵字第583號，併辦100年度偵字第22433號、101年度偵字21679號、107年度偵字第5597號、桃園地檢101年度偵字第12210號   最後事實審 法    院 新北地院    案    號 101年度訴字第440號    判決日期 106年12月20日   確定判決 法    院 新北地院    案    號 101年度訴字第440號    判決確定日期 107年1月23日   是否得易科罰金  否 是 否 備           註  新北地檢107年度執字第13015號 新北地檢107年度執字第13016號 新北地檢107年度執字第13015號   編號1至16案件，經臺灣新北地方法院以107年度聲字第4830號裁定應執行有期徒刑3年確定   
編         號  16 17 （以下空白） 罪         名  妨害自由 誣告  宣    告    刑  有期徒刑7月 有期徒刑3月  犯  罪  日  期  100年11月1日 100年4月25日   偵查(自訴)機關年度案號  新北地檢100年度偵字第25306號、第30023號、第30991號、101年度偵字第583號，併辦100年度偵字第22433號、101年度偵字21679號、107年度偵字第5597號、桃園地檢101年度偵字第12210號   最後事實審 法    院 新北地院 臺灣高院   案    號 101年度訴字第440號 107年度上訴字第720號   判決日期 106年12月20日 108年11月8日  確定判決 法    院 新北地院 臺灣高院   案    號 101年度訴字第440號 107年度上訴字第720號   判決確定日期 107年1月23日 108年12月2日  是否得易科罰金  否 否  備           註  1.新北地檢107年度執字第13015號 2.編號1至16案件，經臺灣新北地方法院以107年度聲字第4830號裁定應執行有期徒刑3年確定 新北地檢109年度執字第996號